Inventaris van het archief van Pieter van Bleiswijk, 1772-1787
Nationaal Archief, Den Haag
- Pieter van Bleiswijk als raadpensionaris
  - binnenlandse zaken.
    - Colleges verantwoording schuldig aan de Staten-Generaal, C
      - handelscompagniën., 1
        - WIC., b
          - koloniën., b.5
            - Guinée., b.5.6
              - slavenhandel op Amerika.
                - Uittreksels uit de resolutie van de Staten van Holland en West-Friesland van 8 mei 1786, betreffende een verzoek van kooplieden in Vlissingen en Middelburg om de slaven handel uit te breiden, met bijlagen, 1786., 293; 1 katern
              - Aanval van de Wic op een fort van Denemarken aan de kust van Guinée.
                - Stukken betreffende een door de WIC op de kust van Guinée uitgevoerde aanval op de Deense kolonie in de omgeving van Accra, 1638, 1641, 1649, 1729, 1730, 1733, 1735, 1738, 1775, 1779, 1781, afschriften., 1779, 1779, 1781; 294; 1 omslag
              - Spionage in Engelse forten.
                - Missive van P. Woordman en N.N., vaandrig van het hoofdkasteel op kaap Appolonia, betreffende het in het geheim inspecteren van de Engelse forten van Apam en Moirée, afschrift; met bijlage, 1775, afschrift., 6 oktober 1775; 295; 2 stukken
            - Suriname., b.5.7
              - financiën.
                - Stukken betreffende een verzoek van Suriname aan de Staten-Generaal om een geldlening ter bekostigen van de defensie van de kolonie, kladden, concepten en netten., 22 december 1773 - 25 maart 1774; 296; 1 omslag
                - Stukken betreffende klachten van geëligeerde raden in Suriname over de hoogte van de lasten voor de inwoners van de kolonie en over de macht van de gouverneur, 1756, 1775, 1776, 1779, kladden, concept, net en afschrift., 1776, 1777, 1779; 297; 1 omslag
                concept in tweevoud
                - Missive van Pieter van Bleiswijk aan Joan Cornelis van der Hoop, secretaris van de sociëteit van Suriname, betreffende een door de sociëteit van Suriname verzochte geldlening, concept., 27 december 1777; 298; 1 stuk
                - Memorie over de slechte financiële toestand van de kolonie Suriname in de jaren 1779 - 1784, afschrift, 299; 1 stuk
                - Uittreksel uit de resolutie van de Staten van Holland en West-Friesland van 31 mei 1786 betreffende een rekest van inwoners van Suriname om geldelijke ondersteuning van de handel in Suriname, met bijlage, 1786, afschrift., 300; 1 katern
              - slavenhandel.
                - weggelopen slaven.
                - Stukken betreffende het voteren van geld voor de expeditie van een leger naar Suriname ter beveiliging van de plantages tegen weggelopen slaven, reeds verrichte en nog te verrichten betalingen aan ordinaris en extraordinaris petities van de Raad van State, voor het vervoer en het onderhoud van de troepen van Henry L.H. Fourgeoud in Suriname, 1774 - 1784 kladden, concept, net en afschriften, met klad-aantekeningen van Pieter van Bleiswijk., 1774- 1778; 301; 1 omslag
                deel in druk
                een stuk in drievoud
                - Stukken betreffende de protesten van Amsterdam over het aannemen van een resolutie van 29 september 1774 in de Staten van Holland en West-Friesland tot het versterken van de troepen in Suriname, hoewel Amsterdam daar tegen was en de weigering van Amsterdam om hun aandeel in de kosten hiervoor te betalen, 6 oktober 1774 - 21 januari 1775, kladden, concepten, netten en afschriften., 1774, 1775; 302; 1 omslag
                - "Anonieme brief uit Den Haag aan een heer te D..." 24 december 1774. Pamflet over de weigering van Amsterdam om het door haar niet goedgekeurde aandeel in de kosten voor een expeditie naar Suriname te betalen., 303; 1 katern
                - Memorie over de kosten van het regiment van kolonel L.H. Fourgeoud, concept., 12 mei 1775; 304; 1 stuk
                - Stukken betreffende de weigering van Amsterdam, ondanks een aantal voorgestelde compromissen, om zijn aandeel in de extraordinaris petitie voor Suriname te betalen, afschriften, 5 mei - 29 juni 1775; 305; 8 stukken en 1 katern
                - Stukken betreffende de verdeling van de quote van de verponding en de collectieve middelen voor 1775, nu Amsterdam blijft weigeren zijn aandeel in de extraordinaris petitie voor Suriname te betalen, concepten., 306; 4 stukken
                - Stukken voor een uiteindelijk, na veel onderhandelen bereikt compromis tussen de Staten van Holland en de stad Amsterdam over de betaling van door Amsterdam niet goedgekeurde extraordinaris petitie voor Suriname, kladden, concepten, netten en afschriften; met klad-aantekeningen van Pieter van Bleiswijk., 22 juli - 2 september 1775; 307; 1 omslag
                - Uittreksel uit de resoluties van de Staten-Generaal van 31 oktober 1775, houdende het besluit de versterking van de troepen in Suriname voorlopig uit de last en veilgelden te betalen en houdende het besluit de provincies te verzoeken zo snel mogelijk de extraordinaris petitie van de Raad van State van 30 oktober goed te keuren en hun aandeel over van te betalen; met bijlagen, afschriften., 308; 1 omslag
                - Uittreksels uit de resoluties van de Gecommitteerde Raden van Holland en West-Friesland van 6 november 1775, houdende het besluit aan Gijsbert Heeneman en de Vrindt, door prins Willem V belast met de administratie van de troepen in Suriname, het aandeel van Holland van de petitie te betalen., 309; 1 stuk
                - Lijst van de in de periode 1721-1724 genomen resoluties over de betaling van wel aangeworven maar niet ingezette troepen., 1776; 310; 1 stuk
                - Rekest van Gijsbert Heeneman aan de Staten-Generaal van juni 1779 om terugbetaling van 130.000 gulden die hij voorgeschoten heeft voor het uitrusten van de expeditie naar Suriname in (1779), afschrift; met bijlagen, 1779, afschriften., 311; 5 stukken
                - Memorie opgesteld door (Pieter van Bleiswijk) houdende de klacht dat alleen Holland zijn verplichtingen aan de petitie voor Suriname nakomt en de andere gewesten consequent traag of helemaal niet betalen, concept., z.d.; 312; 1 stuk
              - het zenden van de troepen naar Suriname
                - Instructie voor kolonel L.H. Fourgeoud als commandant van de troepen die naar Suriname gestuurd worden, 1772, afschrift; met secrete aanvulling hierop, afschrift., 313; 2 stukken
                - Instructie voor de kapiteins J.A. van den Velden en D. Cras voor het vervoeren van de troepen van kolonel Fourgeoud naar Suriname, 1772, afschrift met secrete aanvullingen, afschriften., 314; 3 stukken
                - Missive van L.H. Fourgeoud aan Jan Nepveu, gouverneur van Suriname van 2 februari 1773, waarin hij het uitzeilen uit Texel meldt, afschrift., 315; 1 stuk
                - Uittreksel uit de resoluties van het hof van politie en criminele justitie van Suriname van 10 februari 1773, houdende goedkeuring van de toelating van L.H. Fourgeoud op dezelfde wijze als kapitein J.A. van den Velden, 1773; met bijlage, afschrift., 316; 2 stukken
                - Lijst van de sterkte van de troepen van kolonel L.H, Fourgeoud op 22 februari 1773 in Paramaribo, afschrift., 317; 1 stuk
                - Rapport van J.A. van den Velden van 13 juni 1773 betreffende het overbrengen van de troepen van kolonel L.H. Fourgeoud naar Suriname, afschrift; met bijlagen, 1772, 1773, concept en afschriften, 1773., 318; 5 stukken
              - brieven van L.H. Fourgeoud kolonel van de troepen in Suriname.
                - Missiven van L.H. Fourgeoud aan prins Willem V als kapitein-generaal van de WIC en aan de hertog van Brunswijk, over de situatie in Suriname en zijn expedities in het binnenland die door de negergidsen en door de leiding van de kolonie vertraagd worden, afschriften; met bijlagen, afschriften., 319; 1 pak
                missiven in het Frans
                bijlagen deels in het Frans
                - 1773 februari 22
                - 1773 mei 7, 22, 26
                - 1773 augustus 21, 29
                - 1774 juni 18, 1883, 1884
                - 1774 juli 2
                - 1774 augustus 6
                - 1774 september 22
                - 1775 januari 27
                - 1775 mei 12
                - 1775 juli 25
                - 1775 augustus 26
                - 1775 september 23
                - 1776 februari 11, 23
                - 1776 januari 15, 29 (2x)
                - 1776 maart 2, 17, 24, 31
                - 1776 april 16
                - 1776 mei 22
                - 1776 juni 9, 15
                - 1776 juli 9, 31
                - 1776 september 23
                - 1777 mei 11
                - 1777 september 12
                - Lijst van de brieven door L.H. Fourgeoud aan prins Willem V gestuurd in de periode 1773 februari 6 - 1775, mei 12, afschrift., 320; 1 stuk
              - verslagen van expedities in Suriname.
                - Uittreksel uit de resoluties van de gouverneur en raden van politie van Suriname van 4 en 10 maart 1773 houdende het rapport van W. Bedko, W. Kennedy en P. Ferdinand over de Saramacaanse en Aucasche bosnegers., 321; 1 katern
                - Stukken betreffende het organiseren en uitvoeren van expedities in het binnenland ter opsporing van gevluchte negerslaven en bosnegers, 12 februari 1773 - 15 juni 1773, 21 juli, 5 - 26 augustus 1775, afschriften., 1773, 1775; 322; 6 stukken en 1 katern
                - Stukken betreffende het behandelen van ontdekte "weglopersdorpen", afschriften., 14 februari 1774 - 29 april 1775; 323; 1 omslag
                - Stukken betreffende het sluiten van overeenkomsten bet "bevreedigde bosnegers" door de directie van de kolonie Suriname en over het opbrengen en gevangennemen van weggelopen negerslaven, afschriften., 1776; 324; 6 stukken
                "bevreedigde bosnegers" zijn die bosnegers waarmee Suriname een wederzijds niet-aanvalsverdrag heeft gesloten
                - Stukken betreffende tegen bosnegers georganiseerde expedities door L.H. Fourgeoud of zijn ondergeschikten, 6 oktober 1775, 15 januari - 17 september 1776 en 15 februari 1777, afschriften., 1776-1777; 325; 1 omslag
                - Stukken betreffende de gevangenneming en berechting van weggelopen negerslaven, afschriften., 1776, 1777; 326; 5 stukken en 1 katern
              - problemen over het al dan niet terugroepen van de troepen van L.H. Fourgeoud door de Staten-Generaal.
                - Stukken betreffende het al dan niet terugroepen van de troepen van kolonel Fourgeoud uit Suriname, 20 juli - 29 september 1774, kladden, concepten en afschriften., 327; 1 omslag
                - Stukken betreffende de mening van de directeuren van de sociëteit van Suriname over het al dan niet na 1 augustus 1776 in Suriname blijven van Fourgeoud, 1773-1775, afschriften., 328; 1 omslag
                - Memorie betreffende briefwisseling gevoerd tussen de gouverneur en raden van Suriname en L.H. Fourgeoud over het al dan niet na 1 augustus 1776 aanhouden van de troepen in Suriname, afschrift; met bijlagen, 1773-1775, afschriften, 1775., 329; 1 omslag
                - Concept-resolutie voor de Staten-Generaal uit eind 1775, aan van Bleiswijk voor commentaar gestuurd, over het al dan niet voor 1 augustus 1776 opheffen van de militaire bescherming van Suriname door kolonel Fougeoud, 1775; met bijlage, afschrift., 330; 2 stukken
                - Stukken betreffende het besluit van de Staten-Generaal om L.H. Fourgeoud in 1776 uit Suriname terug te roepen, wat na verzoeken om verlenging aan de Staten-Generaal ingetrokken wordt, afschriften, 20 en 21 januari, 12 juni - 23 juli 1776; 331; 8 stukken en 1 katern
                - Memories betreffende de kosten van het zenden en onderhouden van troepen ter verdediging van de plantages in Suriname volgens resoluties van de Staten-Generaal van 13 mei en 17 mei 1776, afschriften; met bijlagen 1776 afschriften, 332; 4 stukken en 2 katernen
                - Stukken betreffende het sturen van nieuwe troepen aan L.H. Fourgeoud om de zieke en overleden soldaten in Suriname te vervangen naar aanleiding van een verzoek hierom door de Raden van Politie en Justitie van Suriname van 3 augustus 1776 aan de Staten-Generaal, afschriften., 1738, 1739, 28 oktober 1776 - oktober 1777; 333; 1 omslag
                - Missiven van Jan Nepveu, gouverneur van Suriname aan L.H. Fourgeoud betreffende het recht van citatie van de gouverneur, afschrift; met bijlage, 1766, 1768, afschrift., 1777; 334; 2 stukken
                - Missiven van J.C. van der Hoop aan Pieter van Bleiswijk over de toestand in Suriname en de problemen rond L.H. Fourgeoud; met bijlagen, 1777., 8 oktober - 18 november 1777; 335; 9 stukken
              - het plan tot leggen van een militair cordon rond de plantages in Suriname.
                zie ook inv. nr. 327 - 329
                - Stukken betreffende het plan tot het leggen van een cordon rond de plantages in Suriname, na het eventueel terugtrekken van de troepen van L.H. Fourgeoud op 1 augustus 1776, ter beveiliging tegen invallen van bosnegers, 11 november 1775 - 20 januari 1776, klad en afschrift., 1775, 1776; 336; 1 omslag
                - Staat van kosten te maken voor het leggen van een cordon, afschrift., 1775; 337; 1 katern
                - Stukken betreffende het plan tot het leggen van een cordon om Suriname om het tegen aanvallen te beschermen, met kostenberekeningen en berekening van het hiervoor benodigde aantal militairen, klad, concept, afschriften., 1773, 27 januari - 29 november 1776, 1776; 338; grootte: 45 x 64; 1 omslag; schaal: 3 cm is drie mijl
                twee stukken in druk
                met kaart van een deel van het cordon (ingekleurd)
                situering: Suriname rivier Cottica en Commewijne laatste stuk voor de kust
                kaart
              - hulp van Cayenne aan weggelopen slaven.
                laatste stuk voor de kust
                - Stukken betreffende door de kolonie Cayenne verleende steun aan Surinaamse bosnegers door te weigeren hen de toegang te ontzeggen, net en afschriften., 4 februari - 6 september 1777; 339; 1 omslag
                - Missive van Mattheus Lestevenon en Gerard Brantsen aan de Staten-Generaal van 6 augustus 1786 betreffende een door hen overgebracht protest bij de Franse regering over de hulp aan bosnegers door de kolonie Cayenne, 1786, afschrift; met bijlagen, afschrift., 340; 2 stukken
              - overige bemoeiingen.
                - Memorie van G.A.D. de Graaf voor de sociëteit van Suriname van 4 november 1777, over een fraude met wisselbrieven in Suriname, afschrift; met bijlage, 1777 afschrift., 341; 2 stukken
                - Stukken betreffende een rekest van de vrije neger Blondin aan de Staten van Holland en West-Friesland om hem en zijn vrouw Sabine de eens gegeven vrijheid te bevestigen, en hen niet opnieuw als slaven te laten opbrengen zoals door de nieuwe eigenaren van hun plantage in Suriname, de kooplieden Valckenier en du Quesne uit Amsterdam, gerekwestreerd is, afschriften; met bijlagen, 1777, afschriften., 342; 1 omslag
                1 stuk in tweevoud
                - Rapport van de Hoge Raad voor de Staten-Generaal van 9 november 1777, betreffende een rekest van Jaques Roux c.s. om gerechterlijk beslag te leggen op de opbrengsten van de venduemeester van Suriname, om een vordering van zijn overleden schoonvader, de venduemeester D.F. Dauderin, te vereffenen, afschrift; met bijlage, 1777, afschrift., 343; 2 katernen
                - Missive van Mattheus Lestevenon en Gerard Brantsen aan Hendrik Fagel van 13 september 1783 betreffende het door Suriname in beslag nemen van twee Engelse schepen, 1783, afschrift; met bijlage, afschrift., 344; 2 stukken
                - Stukken betreffende problemen bij het afwikkelen van testamenten van in Suriname overleden personen, 1738, 1739, 1740, 1742, afschriften., 1783; 345; 4 stukken
      - admiraliteitscolleges., 2
        - gezamenlijke colleges., a)
          - "Extract-resolutiën van de Staten-Generaal, de Staten van Holland, Zeeland en Friesland en andere stukken betreffende admiraliteitszaken, 1690 -1787"., ---; 2 pakken
            aan te vragen: Eerste Afdeling; inventaris van de archieven van de admiraliteitscolleges, XXXII, nummer toegang 1.01.47.22
            voor uitgebreidere beschrijving van deze twee pakken zie bijlage 1
          - Uittreksel uit de resoluties van de Staten van Holland en West-Friesland van 6 februari 1760 betreffende door de admiraliteitscolleges opgegeven lijsten van paspoorten voor contrabande in de periode 1756-1759; met bijlagen., 346; 1 katern
          - Stukken betreffende het geven van een geheime instruktie aan schout bij nacht C. Vis die met een convooieringsschip klaarligt om handelsschepen te begeleiden 25 september - 7 oktober 1756, afschrift., z.d.; 347; 4 katernen
          - Uittreksel uit de resoluties van de Staten van Holland en West-Friesland van 4 mei 1763 over een memorie van de gecommitteerden van de admiraliteitscolleges met het verzoek te bevorderen dat er meer zeevolk naar de Republiek komt; met bijlage., 348; 2 stukken
          - Stukken betreffende een onderzoek naar de financiële positie van de admiraliteitscolleges., 1771, 1772, 1777; 349; 6 stukken
          - Register houdende de secrete resolutie van de Staten van Holland en West-Friesland van 1 mei 1772 betreffende het probleem van de geheimhouding van aan de Staten-Generaal toegezonden rapporten over de financiële positie van de admiraliteitscolleges, 1772; met bijlagen, 1772., 350; 1 deel
          - Stukken betreffende maatregelen te nemen tegen het misbruik van zeebrieven door schippers en reders, 1778; 351; 3 stukken
        - afzonderlijke colleges., b)
          - admiraliteitscollege in Amsterdam., b.1
            - Memories over het ongedaan maken van de inbeslagname van koopwaar van Johan Frederik Berith, koopman uit Amsterdam, door de advocaat-fiscaal van Amsterdam, met bijlage, 1738., 1769, 1770; 352; 3 katernen en 1 stuk
            - Uittreksel uit de notulen van het college ter admiraliteit van Amsterdam van 22 oktober 1772, om 's lands timmerwerf niet meer zonder toestemming te laten bezichtigen., 353; 1 stuk
            - Uittreksel uit de resoluties van de Staten-Generaal van 30 januari 1774 en 27 oktober 1763 betreffende de aankoop en verbouwing van een logement in Den Haag door het admiraliteitscollege van Amsterdam., z.d.; 354; 2 stukken
            - Lijst van fiscaals van het college ter admiraliteit van Amsterdam over de periode 1594-1737., 1780; 355; 1 stuk
          - admiraliteitscollege in Friesland., b.2
            - Stukken betreffende het zonder "paspoort" met turf van Pekela via Winschoten naar Langakker of Nieuwe Schans varen door Mindelt Jansz. Mening en de vraag wat de juridische gevolgen hiervan zijn., 1766, 1768; 356; 1 omslag
            - Uittreksels uit de resoluties van de Staten-Generaal van 17 januari en 19 maart 1771, houdende het besluit dat het afbranden van het gebouw van de Friese admiraliteit,, waarbij al het archief verloren is gegaan geen excuus is om niet aan de vergadering van de admiraliteitscolleges in Den Haag deel te nemen., 357; 1 stuk
          - admiraliteitscollege in het Noorderkwartier., b.3
            - Stukken betreffende financiële problemen van het admiraliteitscollege van het Noorderkwartier., 1767, 1768, 1775, 1778; 358; 7 stukken
          - admiraliteitscollege in Rotterdam., b.4
            - Uittreksel uit de resoluties van de Staten-Generaal van 12 mei 1762 betreffende een klacht van het admiraliteitscollege in Rotterdam over een boete opgelegd door de fiscaal van Nijmegen., 359; 1 stuk
            - Uittreksels uit de resoluties van de Staten-Generaal van 23 maart 1763 houdende goedkeuring om Cornelis Huysman, commis ter recherche van het admiraliteitscollege in Rotterdam te Breda, met pensioen te laten gaan., 360; 2 stukken
            - Uittreksel uit de resoluties van de Staten-Generaal van 1 augustus 1764 houdende goedkeuring van de aankoop van een nieuw huis in Den Haag door het admiraliteitscollege in Rotterdam, 361; 1 stuk
            - Uittreksel uit de resoluties van de Staten van Holland en West-Friesland van 6 oktober 1775 betreffende verzoek van het admiraliteitscollege in Rotterdam om een reglement op de belasting op handelswaar; met bijlage, 362; 2 stukken
            - Lijst van fiscaals van het admiraliteitscollege in Rotterdam over de jaren 1626-1753., 1780; 363; 1 stuk
          - admiraliteitscollege in Zeeland., b.5
            - Authentiek uittreksel uit de resoluties van de gecommitteerde Raden van het admiraliteitscollege in Rotterdam van 3 juli 1781 houdende de constatering dat de opbrengst van de goederen van het op Goeree gestrande schip "la Jolie" na een proces in 1702 door het college aan Goeree was gegund., 364; 1 stuk
            - Uittreksels uit de resoluties van de Staten van Holland en West-Friesland en de Staten-Generaal van 29 januari 1761, 19 februari 1762, 14 november 1766, 23 januari 1767 en 19 december 1777 betreffende de financiële positie van het admiraliteitscollege in Zeeland; met bijlagen, 1761., 365; 7 stukken
    - Het Huis van Oranje-Nassau, D
      - prins Willem IV, toekenning van zijn stadhouderlijke waardigheden., 1
        zie ook inv. nrs. 48 - 49
        - Missiven aan het Hof van Holland van Johan Marcus Laats, zijn vrouw en Johan Engelbrecht Origant, baljuw in Klundert en van burgemeesters en schepenen over het uitbundig vieren van de verboden verjaardag van prins Willem IV door schepenen en burgemeesters van Klundert, afschriften., 1736; 366; 2 katernen
        - Uittreksel uit "een missive van een voornaam heer uit Assen" aan N.N. van 24 maart 1737 met de opmerking dat prins Willem IV de financiën van het landschap Drenthe gesaneerd heeft., z.d.; 367; 1 stuk
        - Ordonnantie van de burgemeesters van Den Haag, waarbij verboden wordt om te discusseren op straat over prins Willem van Nassau-Dietz., 23 september 1747; 368; 1 stuk
        - Rekesten van burgers van Rotterdam aan de vroedschap, om alle opengevallen ambten aan te bieden op een veiling zodat iedereen die kan kopen en om Willem van Nassau-Dietz uit te roepen tot stadhouder., 22 september en 6 november 1747; 369; 2 stukken
        - Rekesten van burgers van Den Haag aan de burgemeesters van de stad om het witte vaandel te vervangen door een oranje., 1 april 1748; 370; 2 stukken
        - Authentiek uittreksel uit de resoluties van de Staten van Holland en West-Friesland van 10 juni 1748 houdende het besluit omtrent de hoogte van het salaris van de geheimraad van prins Willem IV, Thomas Isaac de Larrey., z.d.; 371; 1 stuk
        - Reglement van prins Willem IV voor de stad Steenwijk., 12 november 1748; 372; 1 katern
      - Prinses Carolina, haar huwelijk met prins Karel van Nassau-Weilburg., 2
        - Aantekeningen betreffende het voorgenomen huwelijk van prinses Carolina van Oranje-Nassau met prins Karel van Nassau-Weilburg, 1759, klad en afschriften., z.d.; 373; 1 omslag
  - buitenlandse zaken.
    - Alle landen, A
      - buitenlandse gezanten in de Republiek., 1
        - Stukken betreffende het erkennen van ingezetenen van de Republiek als gezanten van vreemde mogendheden, naar aanleiding van een verzoek om erkenning van 29 april 1779 van Eli de Baussay als gezant van Frankrijk, afschriften., 374; 1 omslag
      - Nederlandse gezanten in het buitenland., 2
        - Instructies voor de hieronder genoemde gezanten., 1780-1781; 375; 5 katernen
          gecanceleerd
          Jan Carel van den Bosch, Zweden
          Jacob van Lansberge, Keur-Keulen en de Westfaalse Kreitz
          Arend Willem van Reede, Pruisen
          Balthazar Constantijn Smissaard, Portugal
          Carel George van Wassenaer Twickel, Oostenrijk